【裁判字號】    99,抗,507
【裁判日期】    990430
【裁判案由】    聲請撤銷緩刑
【裁判全文】
臺灣高等法院刑事裁定                   99年度抗字第507號
抗  告  人
即  受刑人  甲○○
上列抗告人因聲請撤銷緩刑案件，不服臺灣桃園地方法院，中華
民國99年3月31日所為撤銷緩刑之裁定（99年度撤緩字第77號）
，提起抗告，本院裁定如下：
    主  文
抗告駁回。
    理  由
一、原裁定略以：抗告人即受刑人甲○○前因違反商業會計法案
    件，經原法院於民國96年10月5日以95年度重訴字第10號判
    處有期徒刑6月，緩刑3年，於96年11月7日確定；嗣受刑人
    又於緩刑期內即98年5月21日故意更犯詐欺案件，經原法院
    於98年10月21日以98年度桃簡字第3201號判處有期徒刑3月
    ，並於98年11月23日確定等情，有上開各判決書及本院被告
    前案紀錄表可參。然衡以受刑人於緩刑期內故意再犯詐欺案
    件，可認前案所宣告之緩刑，受刑人並未知所警惕，未收預
    期之效果，而有執行刑罰之必要，乃准檢察官之聲請，爰依
    刑法第75條之1第1項第2款規定，裁定撤銷受刑人前揭緩刑
    之宣告等語。
二、抗告意旨則謂：抗告人係因找工作而不慎誤入詐騙集團之圈
    套，抗告人並未幫助詐欺，懇請重行查明真相，並將原裁定
    撤銷云云。
三、經查：
  (一)按受緩刑之宣告而於緩刑期內因故意犯他罪，而在緩刑期內
    受得易科罰金之有期徒刑、拘役或罰金之宣告確定，足認原
    宣告之緩刑難收其預期效果，而有執行刑罰之必要者，得撤
    銷其宣告，此為刑法第75條之1第1項第2款所明定。又緩刑
    宣告是否得撤銷，除須符合刑法第75條之1第1項各款之要件
    外，該條並採裁量撤銷主義，賦予法院撤銷與否之權限，特
    於第1項規定實質要件為「足認原宣告之緩刑難收其預期效
    果，而有執行刑罰之必要」，供作審認之標準。亦即於上揭
    「得」撤銷緩刑之情形，法官應依職權本於合目的性之裁量
    ，妥適審酌被告所犯前後數罪間，關於法益侵害之性質、再
    犯之原因、違反法規範之情節是否重大、被告主觀犯意所顯
    現之惡性及其反社會性等情，是否已使前案原為促使惡性輕
    微之被告或偶發犯、初犯改過自新而宣告之緩刑，已難收其
    實效而定。
  (二)觀諸原法院95年度重訴字第10號、98年度桃簡字第3201號刑
    事判決及本院被告前案紀錄表所載，抗告人確係於前案緩刑
    期內有故意犯後案之罪之事實，而後案業在前案緩刑期間內
    受有期徒刑之宣告確定，併參酌其前後犯案之情節，足認原
    宣告之緩刑難收其預期效果，原審認抗告人有刑法第75條之
    1 第1項第2款所規定之情形，依法撤銷其前所受緩刑之宣告
    ，揆諸前揭法律之規定，依法並無不當。至於抗告人辯稱未
    參與犯詐欺云云，核與上開緩刑宣告應否撤銷之法律上判斷
    無關，尚不足為有利於抗告人之論據。因認本件抗告為無理
    由，應予駁回。
據上論斷，應依刑事訴訟法第412條，裁定如主文。
中    華    民    國    99    年    4     月    30    日
                  刑事第二庭審判長法  官  洪光燦
                                  法  官  李麗玲
                                  法  官  林恆吉
以上正本證明與原本無異。
不得再抗告。
                                  書記官  陳盈璇
中    華    民    國    99    年    4     月    30    日

司法院資訊處製作；財團法人民間司法改革基金會備份。
